最高法院刑事判決　　　　　　　　　　　　　　　　八十七年度台上字第二一五號
　　上　訴　人　甲○○
右上訴人因違反藥事法案件，不服台灣高等法院中華民國八十六年一月三日第二審更
審判決（八十五年度上更(二)字第一○五二號，起訴案號：台灣板橋地方法院檢察署八
十四年度偵字第二三三六、三○○二號），提起上訴，本院判決如左：
    主  文
上訴駁回。
    理  由
按刑事訴訟法第三百七十七條規定，上訴於第三審法院，非以判決違背法令為理由，
不得為之。是提起第三審上訴，應以原判決違背法令為理由，係屬法定要件。如果上
訴理由狀並未依據卷內訴訟資料，具體指摘原判決不適用何種法則或如何適用不當，
或所指摘原判決違法情事，顯與法律規定得為第三審上訴理由之違法情形，不相適合
時，均應認其上訴為違背法律上之程式，予以駁回。本件上訴意旨略稱：(一)翁世芳曾
犯違反麻醉藥品管理條例之罪，其為獲得減刑，而供出安非他命係來自上訴人，所供
並非真實，甚為明顯，其前後所供，又不一致，原審採為判決基礎，且僅採信其所為
不利於上訴人之供詞，對上訴人有利部分未予採信，復未說明其理由。(二)上訴人一再
辯稱：安非他命係與翁世芳合夥向綽號「阿甘」之人購買的。共犯黃春陽亦稱：伊聽
上訴人說翁世芳曾與他合夥出錢買安非他命，伊並未和上訴人將安非他命交予翁世芳
吸用。原審就此未予調查，有應於審判期日調查之證據未予調查之違法云云。
惟查：原判決綜核證人翁世芳於警訊及於原審時之供述，上訴人坦認曾給付二次安非
他命予翁世芳，在翁世芳住處查獲之安非他命及卷附行政院衛生署藥物食品檢驗成績
書等證據，並參酌全案卷證資料，本於事實審法院推理之作用，認定上訴人有共同連
續明知為禁藥而轉讓之犯行，已說明其理由，所為論斷，俱有卷內資料可資覆按，從
形式上觀察，並無違背法令之情形。且查：(一)我刑事訴訟法採自由心證主義，對證據
之種類，並未設有限制，故證人翁世芳雖因供出安非他命來自上訴人，而得獲減輕其
刑，但所為證言，仍非不可採信，至證人前後之供述雖未盡一致，甚或有矛盾之處，
但法院衡情酌理，予以取捨，苟無違經驗法則或論理法則，即不得率指為違法。本件
證人翁世芳前後供述細節，縱未盡相符，但原審衡情酌理，予以取捨，並已說明其取
捨意見（原判決第二頁反面倒數第五行至第三頁正面第一行），上訴人對原審之論斷
，究係違背如何之經驗法則或論理法則，亦未依據卷內資料，為具體之指摘，徒以翁
世芳前後所供細節之不盡相符，遽指原判決予以採信為違背法令，自非適法之第三審
上訴理由。又刑事訴訟法第三百十條第二款所謂有罪之判決書，對於被告有利之證據
不採納者，應說明其理由，係指就單一證據之各別證據價值判斷有不同時，應說明如
何不採納其中某一各別證據之理由而言。例如甲、乙、丙證人三人就同一待證事實各
自為不同之證明內容，對於其中某一證人所為有利於被告之證言如不採納時，自應說
明不予採納之理由，否則其判決理由即屬不備，即難謂無違背法令。如果同一證人前
後供述證言彼此不能相容時，則採信同一證人之部分證言時，當然排除其他部分之證
言，此為法院取捨證據法理上之當然結果，縱未於判決理由內說明捨棄他部分證言而
僅說明採用某部分證言之理由，於判決本旨亦無影響，此與判決不備理由尚有未合。
況依前述，原判決對翁世芳證言之取捨，已說明其取捨意見，並無判決理由不備之違
法，上訴意旨所指，殊有誤會。(二)依卷內資料，上訴人雖一再辯稱係與翁世芳合夥向
綽號「阿甘」之人購買安非他命云云，但並未能舉陳該「阿甘」之姓名住址，以供傳
喚，亦未請求原審應對何種證據為如何之調查，所為上開主張，自係單純否認犯罪之
辯解，原審並已說明其不足採信之理由，況原審於行言詞辯論前，審判長詢以「有何
證據待查﹖」，上訴人亦答稱：「無」，經記明筆錄在卷（原審更(二)卷第五十七頁）
，則原審對其上開主張未再予以調查，自亦無應於審判期日調查之證據未予調查之違
法。縱上所述，本件上訴意旨所指，均與法律規定得為第三審上訴理由之情形不相適
合，其上訴違背法律上之程式，應予駁回。
據上論結，應依刑事訴訟法第三百九十五條前段，判決如主文。
中      華      民      國    八十七    年      一      月    二十一    日
                              最高法院刑事第四庭
                                  審判長法官  莊  來  成
                                        法官  王  德  雲
                                        法官  謝  俊  雄
                                        法官  林  永  茂
                                        法官  羅  一  宇
      右正本證明與原本無異
                                              書  記  官
中      華      民      國    八十七    年      二      月      三      日
